Inventaris van de stukken afkomstig van ambtenaren van het centraal bestuur tijdens de regering van Karel V gedeponeerd ter charterkamer van Holland
Nationaal Archief, Den Haag
- Stukken betreffende bijzondere onderwerpen.
  - Bemoeiingen van het Centraal Bestuur met Oost-Friesland.
    - Jever.
      - Acte van ratificatie door Maria, erfdochter van Jever, van het tractaat met de landvoogdes, waarbij zij haar heerlijkheden als lenen van Karel V als hertog van Brabant en graaf van Holland erkent ontvangen te hebben., 25 April 1550; 985; 1 charter
    - Ezens.
      - Brief van Enno, graaf van Oost-Friesland, aan de Keizer met verzoek om hulp tegen Balthazar van Ezens., 25 Juni 1531; 986; 1 stuk
      - Acte van opdracht door Balthazar van Ezens van zijn eigen goed Ezens aan de hertog van Gelre, waarvoor hij dat goed met het huis Resande in leen ontvangt; Authentiek afschrift., 20 September 1531; 987; 1 stuk
      - Acte van ratificatie door de vrouwe van Ezens en haar zoon van de voorwaarden, waarop zij zich aan Karel V overgeeft., 21 April 1548; 988; 1 charter
    - Lingen.
      - Acte van belening van Maximiliaan van Buren door Karel V, als hertog van Gelre en heer van Overijsel, met het graafschap Lingen., 3 November 1549; 989; 1 charter
  - Bemoeiingen van het Centraal Bestuur met de Zuidelijke Nederlanden.
    - Request van de procureur van de graaf van Vendôme aan Albrecht van Saksen als landvoogd om het arrest op de heerlijkheid van Enghien en de Kasalrye van Rijssel op te heffen., z.j. (ca. 1500); 990; 1 stuk
    - Acte van verbanning door het Hof van Vlaanderen van jonkvrouwe Anne de Corteville en haar dienaren uit Vlaanderen; Authentiek gelijktijdig afschrift., 1 Februari 1526; 991; 1 stuk
    - Brief van de landvoogdes aan de Groot-Baljuw van Henegouwen over de reformatie der costumen; Eenvoudig gelijktijdig afschrift., 12 November 1527; 992; 1 stuk
    - Memorie betreffende de terugkoop van de door Louis van der Marck, graaf van Rochefort, veroverde heerlijkheid van Orchimont., z.j. (1e helft 16e eeuw); 993; 1 stuk
    - Rapport van Johan Bondt aan de graaf van Hoochstraten, wegens zijn onderzoek naar de veiligheid in Termonde en Biervliet., z.j. (1e helft 16e eeuw); 994; 1 stuk
  - Bemoeiingen van het Centraal Bestuur met het Duitse Rijk.
    - Procuratie van hertog Johan van Saksen voor Benedictus van der Wisch om zijn zaken in de Nederlanden te regelen; Met paspoort voor een wagen met goederen naar Frankfort a/d Main., 5 Juli 1528. 13 Juli 1529; 995; 2 stukken
    - Brieven van Keizer Karel V aan de graaf van Oldenburg, waarbij de laatstgenoemde gelast wordt zijn aandeel in de op de Rijksdag te Spiers toegestane rijkslasten te voldoen; Concepten of afschriften., 10 Januari 1530; 996; 2 stukken
    - Staat van de jaarlijkse inkomsten uit de heerlijkheid Cloppenburch (in Oldenburg); Afschrift., z.j.; 997; 1 stuk
    - Advies van enige rechtsgeleerden over de vraag, of zeker geding tegen Joachim Gottze, dienaar van de markgraven van Brandenburg, in hoger beroep voor het Rijkskamergerecht behandeld kan worden., 12 Januari 1530; 998; 1 stuk
    - Quitantie van Philips, graaf zu Eberstein, en Christoffel von Weisberg, dat zij en hun krijgsvolk voldaan zijn van hetgeen hun van 's Keizerswege beloofd is., 16 Juli 1547; 999; 1 stuk
    - Acte van borgstelling door de aartsbisschop van Keulen voor Claes Rottdorf, drost van Schaumburg, op wiens schip namens Karel V in Zeeland arrest gelegd is., 18 Januari 1548; 1000; 1 charter
    - Acte van onderwerping door de stad Osnabrück aan Karel V., 3 Februari 1548; 1001; 1 charter
    - Acte van borgstelling voor de graaf van Tecklenburg in de onderhandelingen voor zijn verzoening met Karel V., 30 Maart 1548; 1002; 1 charter
    - Acte, waarbij Johan, graaf van Ritperg, deelnemer aan de Schmalkaldische oorlog, zich weer onderwerpt aan de Keizer., 7 April 1548; 1003; 1 stuk
    - Acte van Karel V, waarbij aan de stad Bremen wegens ontrouw het stapelrecht ontnomen wordt., 30 November 1548; 1004; 1 omslag
    - Acte van onderwerping door de stad Minden aan Karel V., 16..... 1548; 1005; 1 charter
      Incompleet
    - "Brandenbergese Vereijnonge". Landvredebond tussen een aantal Noord- en Middenduitse geestelijke en wereldlijke vorsten; Gelijktijdig afschrift., z.j. (1e helft 16e eeuw); 1006; 1 stuk
    - Request van George Heraltoski, heer van Swatosolig en Kunstat, aan de Keizer om vergoeding voor hem en zijn manschappen, uit Moravië naar Frankfort gekomen, om de Keizer tegen Frans I bij te staan; met aanbeveling van het request bij de Rooms-koning(?)., z.j. (ca. 1550); 1007; 1 stuk
    - Acte van onderwerping door burgemeesters, raad en gemeente der stad Bremen, houdende voorwaarden, waarop zij door Karel V in genade aangenomen worden., 12 November 1554; 1008; 1 charter
  - Bemoeiingen van het Centraal Bestuur met Christiaan II van Denemarken en de Hanze.
    - Christiaan II voor zijn komst in de Nederlanden.
      - Brief van Karel V aan zijn gezanten in Kopenhagen; Gelijktijdig afschrift; met brief van de gezanten van Karel V in Kopenhagen aan de Staten van Holland; 30 Juni 1522; en met brieven van de gezanten van Karel V aan de landvoogdes., 23 Mei 1522. 1522; 1009; 1 omslag
      - Brief van gedeputeerden van de Staten van Holland naar Christiaan II, vanuit Kopenhagen aan Amsterdam over de stand van zaken., 30 Juni en 1 Juli 1522; 1010; 1 stuk
      - Memorie van de zaken, die Anthonie de Metz vanwege Christiaan II aan Karel V voor te dragen heeft; met copie van de instructie., 12 Juli 1522; 1011; 2 stukken
      - Brief van Christiaan II van Denemarken aan Margaretha van Oostenrijk, houdende uiteenzetting van zijn geschillen met Lübeck en verzoek om hulp., 29 December 1522; 1012; 1 stuk
      - Brief van Christiaan II van Denemarken aan de landvoogdes Margaretha van Oostenrijk betreffende de uitbetaling van de bruidschat van Isabella van Oostenrijk ten behoeve van zijn strijd tegen de Lübeckers., 29 December 1522; 1013; 1 stuk
      - Rapport van de seigneur de Castre (plaatsvervanger van de stadhouder van Holland) en andere gedeputeerden, van hun zending naar Kopenhagen om met Christiaan II te onderhandelen over de terugvordering van in beslag genomen schepen wegens de bruidschat van Isabella van Oostenrijk., z.d. (1522); 1014; 1 stuk
      - Acte van overeenkomst tussen Karel V en Christiaan II van Denemarken over de uitbetaling van de achterstallige bruidschat van Isabella van Oostenrijk; Gelijktijdig afschrift (1522)., 6 December 1519; 1015; 1 stuk
      - Brief (door de kanselier Jean Carondelet) namens de landvoogdes Margaretha van Oostenrijk aan Christiaan II van Denemarken en zijn vrouw op hun verzoek om hulp en uitbetaling van Isabella's bruidschat. Minuut z.d., (25 Februari 1523); 1016; 1 stuk
      - Brief van Christiaan II van Denemarken aan Margaretha van Oostenrijk met herhaald verzoek om hulp tegen Zweden en de opstandige ingezetenen; Gelijktijdig afschrift., 11 Maart 1523; 1017; 1 stuk
      - Brief van Christiaan II van Denemarken uit Kopenhagen aan Margaretha van Oostenrijk met verzoek om spoedige en krachtige hulp tegen de opstandige Denen en Frederik van Holstein., 20 Maart 1523; 1018; 1 stuk
      - Acte van vrijgeleide van Karel V voor Christiaan II van Denemarken c.s.; Authentiek afschrift., 3 Mei 1523; 1019; 1 charter
      - Brief van Frederik van Holstein aan de stad Amsterdam betreffende zijn verkiezing tot koning van Denemarken. Gelijktijdig afschrift., 22 Juni 1523; 1020; 1 stuk
      - Brief (van de kanselier Jean Carondelet) aan Karel V over hulpverlening aan Christiaan II van Denemarken. Concept z.d., (1523); 1021; 1 stuk
    - Hanzesteden voor de komst van Christiaan II.
      - Verzoekschriften van Sampson de Lalaing, ridder, aan het Hof van Holland over afdoening van zijn achterstallen en décharge van enige landscommissies, o.a. naar Kopenhagen., z.j. (ca. 1445); 1022; 1 stuk
      - Rapport van Coenraet Jansz., secretaris van Amsterdam, over zijn reis naar Denemarken in opdracht van de landvoogdes., 1508; 1023; 1 stuk
        Aanwinsten 1860, Auctie Van Voorst, no. 356
      - Stukken betreffende klachten van de "Oosterlingen" over de verpakking van de Hollandse haring., 1515 en 1517; 1024; 2 stukken
      - Request van de in de Nederlanden verblijvende Hanzekooplieden (natie van Oosterlingen) aan de landvoogdes om surséance van de hangende processen totdat de onderhandelingen tot een goed resultaat geleid hebben., z.j. (1520); 1025; 1 stuk
      - Brief van de magistraat van Lübeck aan de magistraat van Amsterdam, rakende de door de Hanze tegen Christiaan II van Denemarken begonnen oorlog; Gedrukt en gelijktijdig afschrift., 16 Juni 1522; 1026; 2 stukken
        Gedrukt: Hanserecesse, 1477-1530, VIII, nos. 125 en 142
      - Memorie van de zaken, die Simon van Assendelft en Pieter Colijns namens de landvoogdes te zeggen hebben aan de oldermannen van de Duitse Hanze te Antwerpen of Brugge., 16 Juli 1522; 1027; 1 stuk
        In uittreksel, Hanserecesse, 1477-1530, VIII, no. 143
    - Christiaan II van Denemarken tijdens zijn verblijf in de Nederlanden.
      - Relaties tot de keizer en de landvoogdes.
        - Brieven en requesten.
          - Request van Christiaan II van Denemarken aan Ferdinand van Oostenrijk, houdende verzoek om hulp en om het werven van troepen in zijn erflanden toe te staan., 8 Augustus 1523; 1028; 1 stuk
          - Request van Christiaan II van Denemarken aan de landvoogdes om spoedige hulp tegen zijn vijanden., z.j. (1523); 1029; 1 stuk
          - Request van Christiaan II van Denemarken aan Karel V om hem niet, tegen de gedane beloften, zonder hulp tegen zijn vijanden te laten., z.j. (1523?); 1030; 1 stuk
          - Brief van Nicolaus Petri, kanselier van de Koning (van Denemarken) uit Mechelen aan Thomas Petri, met minuut van een brief (aan de landvoogdes) om hulp voor de Koningin van Denemarken., 1 Maart 1524; 1031; 2 stukken
          - Brief van Isabella van Oostenrijk, koningin van Denemarken, aan de landvoogdes over een ontmoeting en samenspreking te Augsburg., 20 Juni 1524; 1032; 1 stuk
          - Brief van Christiaan II van Denemarken aan Ferdinand van Oostenrijk over de toestand van zijn zaken, met verzoek om bemiddeling bij de Keizer; Afschrift of minuut., 3 November 1524; 1033; 1 stuk
          - Brief van Christiaan II van Denemarken aan de landvoogdes houdende bericht, dat hij wegens ziekte van zijn gemalin niet met zijn gezin bij haar kan komen wonen en evenmin de orders van de Keizer zelf in ontvangst kan komen nemen., 20 December 1525; 1034; 1 stuk
            Gedrukt: Hanserecesse 1477-1530, IX, blz. 393
          - Brief van Christiaan II van Denemarken aan de landvoogdes met verzoek om de sieraden van zijn overleden vrouw, die bij de Lombarden te Mechelen en Antwerpen verpand zijn, te willen inlossen en borg te willen staan voor de kosten van het graf van zijn vrouw te Gent., 9 Juni 1526; 1035; 1 stuk
          - Brief van Christiaan II van Denemarken aan Philips van Kleef, Floris van Egmond, Jacob van Luxemburg, Antoine de Lalaing, Johan van Bergen en Adolf van Bourgondië om medewerking tot uitbetaling van de overeengekomen subsidie., 13 Juni 1526; 1036; 1 stuk
          - Request van Christiaan II van Denemarken aan de Keizer om de juwelen, die Isabella van Oostenrijk te Mechelen en elders verpand had, te lossen., z.d. (ca. 1526); 1037; 1 stuk
          - Samenvatting van de brieven van Christiaan II van Denemarken aan Karel V door Mr. Melchior de Germania., z.j. (ca. 1526); 1038; 1 stuk
          - Request van Mr. Melchior de Germania, secretaris van de overleden Koningin van Denemarken, Isabella van Oostenrijk, aan de gouvernante om betaling van zijn achterstallig tractement., z.j. (ca. 1526); 1039; 1 stuk
          - Verzoekschrift van Christiaan II van Denemarken aan de Keizer, waarbij hij diens hulp inroept om weer in zijn koninkrijk hersteld te worden., z.d. (ca. 1526); 1040; 1 stuk
            Handschrift van de secretaris Melchior de Germania
          - Brief van Christiaan II van Denemarken aan de landvoogdes, houdende credentie voor zijn gezant Mr. Gotschalk Eriksz., 26 Februari 1527; 1041; 1 stuk
          - Formulier van een geloofsbrief van Christiaan II van Denemarken voor een gezant naar de Keizer., z.d. (vóór 1530); 1042; 1 stuk
          - Brief van Christiaan II van Denemarken aan Ferdinand van Oostenrijk, Rooms-Koning, houdende verslag van de stand van zijn zaken en credentie voor Johan van Weze, zijn gezant naar Ferdinand., 30 April 1530; 1043; 1 stuk
          - Brief van Christiaan II van Denemarken aan Karel V, houdende belofte, dat hij de Hollanders te zijner tijd voor de hem meest onvrijwillig verleende hulp zal schadeloos stellen; Gelijktijdig Frans translaat., 11 October 1531; 1044; 1 stuk
            Regest bij: Häpke, Niederl. Akten I, no. 17
        - Memoriën en rapporten.
          - Memorie vanwege Christiaan II van Denemarken (voor de kanselier Jean Carondelet) over de aan de koning van Denemarken te verlenen hulp., z.j. (1523); 1045; 1 stuk
          - Memorie van de verzoeken door de aartsbisschop van Palermo (.Jean Carondelet) en de bisschop van Constanz namens Christiaan II van Denemarken aan de Keizer over te brengen; Met Frans translaat., z.j. (1523?); 1046; 2 stukken
          - Rapport van een beraadslaging van de landvoogdes met de Conseil (-privé) over de mogelijkheid en de middelen tot herstel van Christiaan II van Denemarken in zijn koninkrijk., z.d. (1523?); 1047; 1 stuk
          - Rapport aan de landvoogdes betreffende Lutheranen in de omgeving van Christiaan II van Denemarken, met aanwijzing van maatregelen tegen hen te nemen., z.j. (tussen 1523 en 1530); 1048; 1 stuk
          - Memorie voor de landvoogdes om te antwoorden op het verzoekschrift van Christiaan II van Denemarken., 31 Juli 1525; 1049; 1 stuk
            Gedrukt: Bijdr. en Med. Hist. Gen. LXVII, blz. 64
          - Rapport betreffende de handelingen van Christiaan II van Denemarken bestemd voor het Hof te Brussel., z.j. (vóór 1526); 1050; 1 stuk
          - Memorie van instructie voor Jean Carondelet, Gerard Mulert en Guilliaume des Barres, om namens de landvoogdes met Christiaan II van Denemarken over allerlei zaken te onderhandelen., Januari 1526; 1051; 1 stuk
          - Memorie voor Christiaan II van Denemarken aan de landvoogdes Margaretha en de ridders van het Gulden Vlies, met verzoek zijn schulden in Lier te betalen en mededeling van zijn plan om naar de Keizer te reizen, waartoe hij vrijgeleide en aanbeveling verzoekt., z.d.; 1052; 1 stuk
          - Memorie voor de landvoogdes en haar raden over de zaken van Christiaan II van Denemarken; met concepten van brieven voor Karel V en Ferdinand van Oostenrijk., z.j. (ca. 1530); 1053; 1 omslag
          - Request van de inwoners van Lier aan de landvoogdes om voldoening van de door de koning van Denemarken (Christiaan II) gemaakte schulden., z.j. (ca. 1530); 1054; 1 stuk
          - Memorie omtrent de verdediging van Holland tegen de invallen der door Christiaan II van Denemarken geworven troepen; met concept-instructie in deze zaak voor de stadhouder, de graaf van Hoochstraten., z.j. (ca. 1530); 1055; 2 stukken
            Gedrukt bij: Häpke, Niederl. Akten I, no. 84
          - Verslag van onderhandelingen, door de gouverneur van Friesland, de president en een raadsheer van het Hof van Holland gevoerd over de bijstand aan Christiaan II van Denemarken, voor zijn tocht naar Denemarken., z.j. (1531); 1056; 1 stuk
          - Korte inhoud van de remonstrantie van de ingezetenen van Holland omtrent de schade, die een verblijf der voetknechten van de koning van Denemarken in deze landen zal veroorzaken., z.j. (1531); 1057; 1 stuk
          - Memoriën en instructies van Hollandse raden betreffende de hulp, door Christiaan II van Denemarken van de Hollandse steden geëist., 1531; 1058; 1 omslag
            Hieruit stukken gedrukt bij Häpke, Niederl. Akten I, nos. 8, 11, 12 en 13
          - Acte van privilege van Christiaan II van Denemarken aan Amsterdam en de inwoners van Holland houdende toestemming tot vrije vaart in de Deense wateren, behoudens de tollen, van ouds geheven; Authentiek afschrift z.j. (gelijktijdig)., 15 October 1531; 1059; 1 stuk
            Uittreksel bij: Häpke, Niederl. Akten I, no. 19
          - Stukken betreffende het voorschot op de lopende beden, door de steden van Holland te verstrekken ten behoeve van Christiaan II van Denemarken en de betaling van de garnizoenen aan de grenzen., 1532; 1060; 1 omslag
        - Acten en resoluties.
          - Verbaal van de overeenkomst, gesloten tussen Christiaan II van Denemarken en de landvoogdes, in het bijzijn van de graven van Buren, Hoochstraten en Home te Antwerpen., 25 Februari 1526; 1061; 1 stuk
          - Acte, waarbij Karel V goedkeurt en bevestigt de belofte d.d. 4 Maart 1526 van de landvoogdes aan Isabella, de overleden koningin van Denemarken, om haar kinderen te verzorgen en te helpen; met gelijktijdig afschrift van de door Margaretha afgelegde belofte., 8 April 1526; 1062; 1 charter en 1 stuk
          - Acte van verbintenis door Christiaan II van Denemarken, dat hij zich na de herovering van zijn land gedragen zal volgens de wensen van Karel V, Ferdinand van Oostenrijk en de landvoogdes der Nederlanden, in het bijzonder war betreft het herstel van de Rooms-Katholieke godsdienst; Met gelijktijdig afschrift., 8 Februari 1530; 1063; 1 omslag
            Gedrukt: Dr. Karl Lanz, Staatspapiere zur Geschichte des Kaisers Karl V. Stuttgart 1845. S. 43
          - Besluiten van Karel V, gesteld op verzoekschriften van Christiaan II van Denemarken., 15 Juli 1531; 1064; 1 omslag
        - Relaties met buitenlandse vorsten.
          - Brief van Hendrik VIII van Engeland aan de landvoogdes met aanbeveling van de zaak van Christiaan II van Denemarken en credentie voor zijn gezanten naar een bijeenkomst van Duitse vorsten te Hasbrone., 8 Maart 1523; 1065; 1 stuk
          - Brief van de landvoogdes Margaretha aan Christiaan II van Denemarken over de panden, die hij Hendrik de Jonge, hertog van Brunswijk en Lüneburg gelaten heeft., 24 April 1525; 1066; 1 stuk
          - Brief van Hendrik van Brunswijk-Lüneburg aan de landvoogdes, houdende credentie voor zijn gezant Anthonie van Metz., 17 Juni 1526; 1067; 1 stuk
          - Brief van Hendrik de Jonge, hertog van Brunswijk en Lüneburg, aan de landvoogdes met verzoek om zijn gezant naar de Keizer, Anthonie de Metz, alle mogelijke bijstand te verlenen., 19 September 1526; 1068; 1 stuk
          - Brief van Ott Hundt, ambtman te Schonstein, aan Hans van Tulzigk, houdende verzoek om een bijgevoegde brief van hertog Erik van Brunswijk aan de markgraaf van Brandenburg te willen overhandigen., 1528; 1069; 1 stuk
      - Thomas Holste of Peittherson als kameraar van Christiaan II van Denemarken.
        De papieren van Thomas Holste behoren tot de aanwinsten van 1831 "Deense Handschriften, aangeboden door den Heer Millies, toegezonden bij missive van den Heer Administrateur voor het Onderwijs enz. van den 21 Juli 1831, no. 12, en op 's Rijks Archief overgebracht den 30 Juli 1831"
        Notitie van J. A. de Zwaan, commies-chartermeester
        - Brieven.
          - Brieven van Christiaan II.
            - Brieven van Christiaan II van Denemarken aan Thomas Holste., 1526-1529; 1070; 1 omslag
          - Briefwisseling met Elisabeth van Denemarken, gehuwd met de keurvorst van Brandenburg.
            - Brieven van Elisabeth van Denemarken, gehuwd met de keurvorst van Brandenburg, aan Thomas Holste., z.j. en 1529; 1071; 1 omslag
            - Brief van Arnold Wenck aan Elisabeth van Denemarken (1529?); Bijlage bij een brief van Elisabeth aan Th. Holste., 1072; 1 stuk
            - Brieven van de secretaris van Elisabeth van Denemarken, gehuwd met de keurvorst van Brandenburg, aan Th. Holste., 1529-1531; 1073; 1 omslag
            - Brief van Elisabeth van Denemarken aan haar zoon met antwoord daarop; Gelijktijdige afschriften., z.d.; 1074; 1 stuk
          - Brieven van kanseliers en secretarissen van Christiaan II van Denemarken en zijn vrouw.
            - Brief van Nicolaus Petri (Claus Pedersen) aan Thomas Holste met enige memoriën van dezelfde., 1524 en z.j.; 1075; 1 omslag
            - Brieven van Hans Bayreuth aan Thomas Holste., 1525; 1076; 1 omslag
              Gedrukt: Bijdr. en Med. Hist. Gen. LXVII, blz. 56 e.v
            - Brieven van Hans Mikkelsen, secretaris en maitre d'hotel van Christiaan II van Denemarken en verwanten aan Thomas Holste., 1526-1532; 1077; 1 omslag
            - Brieven en memoriën door Johan Wefring, secretaris van Christiaan II van Denemarken, aan Thomas Holste., 1527 en 1528; 1078; 1 omslag
            - Brief van Christiaan Winter aan Thomas Holste., 11 April 1530; 1079; 1 stuk
            - Brief van Melchior de Germania, eerst secretaris van Isabella van Oostenrijk, later (1529) raad en eerste secretaris van prins Hans aan Thomas Holste., 18 September 1530; 1080; 1 stuk
            - Brieven van Gotschalk Eriksen Rosenkrands aan Thomas Holste., 1532 en z.j.; 1081; 1 omslag
            - Brief van Christiern Thomas, secretaris van Christiaan II van Denemarken, aan Thomas Holste., z.d.; 1082; 1 stuk
          - Brieven van andere personen.
            - Brieven van Johan van Weze, elect van Lund, aan Thomas Holste., 1527 en 1528; 1083; 1 omslag
            - Brief van Petrus Paulus Kempe aan Thomas Holste., 4 April 1529; 1084; 1 stuk
            - Brief van Johannes Michael (Hans Moenbo of Mester Jens) aan Thomas Holste., 2 Maart 1530; 1085; 2 stukken
              Hans Mikkelsen en Joannes Michael Moenbo zijn niet dezelfde persoon. Zie hiervoor: C. F. Allen, Breve og Aktstukker til Oplysning of Christiern den Andens of Frederik den Førstes Historie (Kjøbenhavn 1854), p. 246
            - Brief van Hans Wylkensz. te Amsterdam aan Thomas Holste te Antwerpen over de betaling van de leveranties, die hij aan de uitzeilende vloot van Christiaan II van Denemarken heeft gedaan., 28 Juni 1532; 1086; 1 stuk
            - Brief van Hans Cock aan Thomas Holste, houdende o.m. het antwoord van zekere jonker Hendrik., 25 Augustus 1532; 1087; 1 stuk
            - Brief van Hans Blancke aan Thomas Holste te Arnemuiden over de afloop van de poging van Christiaan II van Denemarken tot herstel van zijn koninkrijken., 6 September 1532; 1088; 1 stuk
              Sterk verkort bij: Häpke, Niederl. Akten I, no. 74
        - Acten, memoriën en rekeningen.
          - Acte van commissie van Christiaan II en Elizabeth (Isabella), koning en koningin van Denemarken, voor een gezant naar Karel V; Concept., 1523; 1089; 1 stuk
          - Vrijgeleide door Karel V voor Söffrin (Severin) Norby, stadhouder op Gotland; Authentiek afschrift z.j. door Thomas Holste., 17 September 1524; 1090; 1 stuk
          - Kasboek, gehouden door een dienaar van Christiaan II van Denemarken (Thomas Holste?) tijdens een reis in Duitsland., 15 October 1528 - 17 Augustus 1529; 1091; 1 deeltje
          - Schuldbekentenissen, quitanties en rekeningen voor Thomas Holste., 1528-1530; 1092; 1 omslag
          - Aantekeningen van Thomas Holste voornamelijk van financiële aard., 1528, 1529 en z.j.; 1093; 1 omslag
          - Quitantie van Christiaan Winter voor Peter de Wale van Antwerpen wegens op de Frankforter Messe voorgeschoten geld; met aantekening van afbetaling door Thomas Holste., 16 September 1529; 1530; 1094; 1 stuk
          - Order van Baptiste de Taxis, postmeester-generaal, aan zijn ondergeschikten tussen Augsburg en Nederland, om de drager van dit stuk, gezant van Christiaan II van Denemarken, op alle mogelijke wijzen behulpzaam te zijn., 7 September 1530; 1095; 1 stuk
          - Acte, waarbij Christiaan II van Denemarken aan Hans Mikkelsen een kanunniksprove te Byrdinge in Skane toezegt; Afschrift door de dochter van Hans Mikkelsen., 30 October 1530; 1096; 1 stuk